---
title: "Variables aleatorias III"
output: html_document
editor_options: 
  chunk_output_type: console
---

```{r setup, include=FALSE}
knitr::opts_chunk$set(echo = TRUE)
```

----

En cierto hospital, un 12\% de los pacientes no acude a su cita. Si un equipo 
médico es capaz de atender 100 personas en un día, cuál es la probabilidad 
de que una persona se quede sin atender si se dan 110 citas en un día. ¿Cuántas
citas se pueden dar sin que dicha probabilidad exceda el 5\%?

```{r}
#Hacerlo con pacientes que no existen


#X = "Pacientes que existen"

#Asumiendo independencia es una binomial
#X~B(110, 0.88)

#P(X > 100) = 1 - P(X <= 100) = 1 - F(100)

sin_atender = 1 - pbinom(100, 110, 0.88)

#Cuantas citas puedo dar, para que solo el 5%???

#n = "numero de citas en un dia"

#X~B(n, 0.88)

#P(X > 100) <= 0.05

ns = 1:110
sum(1- pbinom(100, ns, 0.88) <= 0.05)




```



----

De 2000 familias con 4 niños cada una, cuántos te esperarías que tuviesen
a) al menos 1 niño (masculino) y b) 2 niñas. 

```{r}

#X = numero de niños por familia
#Y = numero de familias con al menos un niño.

#E[Y] = 200 * P(X>=1)

#P(X>=1) = 1 - P(X < 1) = 1 - P(X <= 0) = 1 - F(0)
#                                       = 1 - P(0) = 1 - dbinom(0, 4, 0.5)
#Y~Binomial(2000, P(X>=1))
#X~Binomial(4, 0.5)

p = 1 - dbinom(0, 4, 0.5)
mu_y = 2000 * p
mu_y



#Parte B Con simulaciones:

#X = Nº de niñas por familia.
#Y = Nº de familias con 2 niñas.

#X ~ binomial(4, 0.5)
#Y ~ Binomial(2000, P(X = 2))


# P(X = 2) por simulaciones
N = 5000
n_girls = rbinom(N, size = 4, prob = 0.5)
p_success = sum(n_girls == 2)/N


#Problema de la esperanza por simulaciones

#E[y]

mu_y = mean(
  rbinom(N, size = 2000, p_success)
)
mu_y
```


----

Un enfermero necesita 10 radiografías de la pierna de un niño. Hay un 70\% de 
probabilidad de que el niño esté quieto durante la prueba. ¿Cuál es la probabilidad
de que se necesiten más de 15 pruebas?

```{r}

#Asumimos independencia entre pruebas.

#Binomial Negativa = Numero de fallos!!!

#X = numero de fracasos

#X = NegBin(10, 0.7)  

#Y = numero de pruebas hasta 10 radiografias

#Y = X + 10
#P(Y>15) = P(X > 5) = 1 -P(X <= 5) = 1 - F(x) = 1 - pnbinom(5, 10, 0.7)
1 - pnbinom(5, 10, 0.7)
#?pnbinom

```

----

Un informático desea modelar el nº ataques informáticos que su página web
sufre cada día. Recolecta datos durante 100 días, obteniendo la siguiente
**tabla de frecuencias**:

|nº de ataques/día   | 0    | 1    | 2   | 3    |
|:------------------:|:----:|:----:|:---:|:----:|
|frecuencia          | 45   | 35   |15   | 5    |

¿Probabilidad de que, en un día cualquiera, haya al menos 1 ataque informático?

```{r}

#X = "numero de ataques en un dia"
#P(X >= 1) = 1 - P(X = 0) = 1 - dpois(0, 0.8)
#X ~ P()
lambda = (35 + 30 + 15)/100


1 - dpois(0, 0.8)
```


----

Se tira una moneda hasta que salen 10 caras. A continuación, se meten 10 bolas
blancas y tantas bolas negras como cruces hayan salido en una urna. Se extraen
5 bolas de la urna sin reemplazamiento. ¿Cuál es el número más probable de
bolas blancas y cuál es su probabilidad?

$$P(Y|X) = {P(Y, X) / P(X)}$$

```{r}

#X = "numero cruces hasta 10 caras"
#Y = "numero de bolas blancas obtenidas de 5 sacadas"

#Te preguntan la moda.

#X~NegBin(10, 0.5)
#Condicional
#Y|X=x ~ HypGeom(10, x, 5)

#P(Y = y) Para todo valor de y ----> para hallar la moda.


#Calculamos la conjunta: P(X, Y) = P(X) * P(Y|X)
#MArginalizamos P(X, Y) -> P(Y)



#Calculamos la distribución conjunta:
#p_xy

p_xy = function(x, y){
  dnbinom(x, 10, 0.5)* dhyper(y, 10, x, 5)
}


xs = 0:100
ys = 0:5
prob_conjunta = outer(xs, ys, p_xy)
dim(prob_conjunta)

colnames(prob_conjunta) = paste("P(Y=", ys, ")")
prob_conjunta

#P(Y = y) = P(X=x, Y=y)

p_y = colSums(prob_conjunta)

plot(ys, p_y, type = "h") #moda = 3 -> P(Y = 3) = 0.32
```

----

Usa el TCL para demostrar que una distribución Binomial tiende a una distribución
$$\mathcal{N}(np, \sigma^2=npq)$$ si $n$ es grande. Dibuja ambas distribuciones
para visualizar la coincidencia.

```{r}
# ??
```

----

Usa el TCL para demostrar que una distribución de Poisson tiende a una distribución
$$\mathcal{N}(\lambda, \sigma^2=\lambda)$$ si $\lambda$ es grande. Dibuja ambas 
distribuciones para visualizar la coincidencia.

```{r}
# ??
```

----

Tres hermanos van a comer a casa de su abuelita. El 99.7\% de las veces, cada hermano
come una cantidad de comida comprendida entre 1.2 y 1.8 Kg. ¿Cuál
es la probabilidad de que logren acabar los 5 Kg de carne que su abuela ha preparado?

```{r}
#Kg de carne comidos en total.
#X1 = Kg de carne comido por el hermano 1.
#X2 = Kg de carne comido por el hermano 2.
#X3 = Kg de carne comido por el hermano 3.

#Xi~N(1.5, sd =  0.1)

#media + 3DesviacionTipica = 1.8 -> Desvi.Tipica = 0.1 

#X~N(4.5, sd = sqrt(3)*0.1) como la suma de las variables normales independientes.
#La suma de las medias de Xi = la media de X. -> media X = 1.5 + 1.5 + 1.5 = 4.5

#P(X > 5) = 1 -P(X <= 5) = 1 - F(5) = 1 - pnorm(5, 4.5, sd = sqrt(3)*0.1)

terminarComida = 1 - pnorm(5, 4.5, sd = sqrt(3)*0.1)
```

----

Has programado un robot asesino para acabar con tu profesor de estadística. El robot
dispara al centro de su frío corazón, pero comete un error aproximadamente normal
en cada una de las coordenadas x e y. La media de ambas normales es 0 y tiene desviación
típica 5 cm. ¿Cuál es la probabilidad de que el disparo acabe a menos de 1 cm del centro
del corazón? Resuelve por simulaciones.

```{r}
#D = distancia al centro del corazon
#X = Error en el eje X
#Y = Error en el eje Y

#D = sqrt(x^2 + y^2)
#P(D < 1)

#X ~ N(0, sd = 5)
#Y ~ N(0, sd = 5)

#Asumimos independencia entre variables

#D~NI PUTA IDEA -> simulaciones

#------
n = 1000
x = rnorm(n, 0, sd = 5)
y = rnorm(n, 0, sd = 5)
D = sqrt(x^2 + y^2)
sum(D<1)/n


```

----

Trabajamos para una gran compañía de streaming que quiere hacer sugerencias 
de películas a sus usuarios. Para hacer esto, hay que intentar caracterizar 
los gustos de cada usuario. Asumimos que las películas que ve un usuario 
únicamente dependen de dos rasgos de su caracter: su ``aventurosidad (X)'' y su 
``romanticismo (Y)''. Asumimos que ambos rasgos se pueden caracterizar con 
$X\sim \mathbb{U}[0, 1]$ y $Y~\sim\mathbb{U}[0, 1]$ (independientes). Si un 
usuario tiene  como rasgos $X=x$ e $Y=y$:


* La probabilidad de ver una película de acción es $p_a = \frac{2 x - y + 1}{6}$. 
* La probabilidad de ver una película romántica es $p_r = \frac{3y - 2x + 2}{10}$
* La probabilidad de ver una película de acción-amor es $p_{ar} = 1 - p_a - p_r$. 

De las últimas 20 películas que ha visto un usuario, 4 han sido de acción,
4 románticas y 12 de acción-amor. ¿Cuáles son sus rasgos X e Y más probables?

```{r}

#X ~ U(0,1)
#Y ~ U(0,1)

#(A,R,M)! X = x, Y = y ~ Multinom(20, p_a, p_r, p_m)

#Moda de X e Y sabiendo que A = 4, R = 4, M = 12

#Grafica f(x,y |  A = 4, R = 4, M = 12)

#Resolver el problema:
#1) CAlcular f(x,y,a,r,m)
#2)MArginalizar f(a,r,m)
#3) f(x,y|a,r,m) = f(x,y,a,r,m)/f(a,r,m)

#PASO 1)
f = function(x,y,a,r,m){
  #f(a,r,m | x, y) = f(x,y,a,r,m)/f(x,y)
  #f(x,y,a,r,m) = f(a,r,m | x, y) * f(x,y)
  #f(x,y) = f(x) * f(y)
  p_a = (2*x - y + 1)/6
  p_r = (3 * y - 2*x + 2)/10
  p_m = 1 - p_a - p_r
  prob = c(p_a, p_r, p_m)
  dmultinom(c(a,r,m), 20, prob) * dunif(x) * dunif(y)
  
}

#PASO 2) Marginalizar f(a,r,m)

function(a,r,m){
  #integrate f en x
  #integrate f en y
  
  #o ambos pasos a la vez
}

#3) 
f_xy_given_pelis = function(x,y){
  #f(x,y|a,r,m) = f(x,y,a,r,m)/f(a,r,m)
  f(x,y,4,4,12) / f_pelis(4,4,12)
}

#4) DIBUJAR CON countour()


```
