---
title: "3-Variables aleatorias I"
output: html_document
---

```{r setup, include=FALSE}
knitr::opts_chunk$set(echo = TRUE)
```


# Distribuciones de variables aleatorias discretas

----

Sea la VA X: "nº de caras en n lanzamientos de una moneda
cuya probabilidad de cara es p". Estudia su distribución para el caso
$p=1/2$, $n=100$ mediante la función de probabilidad.

$$P(X = X) = nCx \cdot p^x \cdot (1-p)^{n-x}$$

```{r}
p_heads = function(x, n, p){
  choose(n, x) * p ^ x *(1-p) ^ (n-x)
}
# calcular todas las posibilidades, desde x=0 hasta x=100.
all_probs = p_heads(0:100, 100, 0.5)

plot(0:100, all_probs, type = "h", xlab = "x = número de caras", ylab = "P(X=x)")
```

--- 

Escribe una función de R para la función de distribución de la VA aleatoria
X: ''nº de caras en 100 lanzamientos de una moneda cuya probabilidad de cara es 0.5".
Dibújala y úsala para responder a las siguientes preguntas:

  * $P(40 \leq X \leq 60)$
  * $P(40 < X < 60)$
  * $P(40 \leq X < 60)$
  
```{r}
F_heads = function(x, n, p){
  #F(x) = P(X<=x) = sum(all p(X=x) X<=x)
  sum(p_heads(0:x, n, p))
}

F_heads = Vectorize(F_heads) #para transformar funciones mas vectoriazadas en unas funciones bien vectorizadas.

#P(40 <= x <= 60)
print(F_heads(60, 100, 0.5) - F_heads(39, 100, 0.5))

#P(40 < x < 60) = F(59) - F(40)
print(F_heads(59, 100, 0.5) - F_heads(40, 100, 0.5))
#P(40<= x < 60) = F(59) - F(39)
print(F_heads(59, 100, 0.5) - F_heads(39, 100, 0.5))

#P(X=20) = 1 - P(X <=20) = 1 - F(20)

F_values = F_heads(0:100, 100, 0.5)

plot(0:100, F_values, type = "s", main = "Funcion de distribucion / Probabilidad acumulada") #grafico tipo S -> tipo escalera para variables discretas.
```

--- 

Halla la función de probabilidad de X: ''nº de caras en 2 lanzamientos de
una moneda cuya probabilidad de cara es 0.5'' a partir de la siguiente función
de distribución:

```{r}
F_values = c('0' = 0.125, '1' = 0.5, '2' = 0.875, '3' = 1)
```
  
  
# Esperanza varianza y otros estadísticos resumen
## Medidas de tendencia central

---- 

La mediana y la moda de X (''nº de caras en 100 lanzamientos de una moneda
sin trucar'') son fáciles de calcular por razonamiento. Realiza esos mismos
cálculos usando R.

```{r}

```


---- 

Calcula la esperanza de la variable aleatoria X:''nº de caras en 100 lanzamientos
de una moneda sin trucar'' usando 1) la definición y 2) simulaciones. ¿Cuadra
con tu intuición?

```{r}

#Resultado Teorico:

#E[x] = mu = 0*P(0) + 1*P(1) + 2*P(2) + ... + 100*P(100) = sum xi * P(xi)
#0*p_heads(0, 100, 0.5) + 1*p_heads(1, 100, 0.5)

#1:2 * 3:4 = 1*3 2*4

sum(0:100 * p_heads(0:100, n = 100, p = 0.5))

# 2) Por simulaciones:

#table(sample(1:2, 100, replace = 100))
n = 5000
sims = replicate(n,sum(sample(0:1, 100, replace = 100)))
#numero_caras = sum(sample(0:1, 100, replace = 100))

#Teorema de los numeros grandes
print(mean(sims)) #mean(sims) -> implementa la media muestral. mean(sims) = sum(sims)/n


```


---

Un jugador gana 1 euro si al tirar un dado obtiene un 1 o un 3; pierde 2 euros
si sale un 2, 4, 6; y gana 4 euros si sale un 5. ¿Cuál es la ganancia esperada? 
¿Jugarías a este juego?

```{r}
#X = "ganancias"
#E[X] = x * p
sims = replicate(10000, {
  i = sample(1:6, 1)
  if(i == 1 | i == 3){
    1
  }else if(i %% 2 == 0){
    -2
  }else 4
})
mean(sims)

#La esperanza en ni ganar ni perder, por lo que nu jugaria.
```


---

Calcula la varianza y desviaci´on t´ıpica de la variable aleatoria X:“nº de caras en
100 lanzamientos de una moneda sin trucar” usando 1) la definici´on y 2)
simulaciones. Visualiza la desviaci´on t´ıpica sobre la funci´on de probabilidad.


```{r}

#Por teoria:

#Var[x] = sum (xi - mu)^2 * P(X = xi) = E[(xi - mu)^2]

var_heads = sum((0:100 - 50)^2 * p_heads(0:100, 100, 0.5))

#Desviacion tipica

sd_heads = sqrt(var_heads)

#No podemos representar la varianza con la funcion de probabilidad dado que una esta en cm y otra en cm^2

plot(0:100, p_heads(0:100, 100, 0.5), type = "h")
#dibuja lineas horizontales y verticales en puntos de interes
#abline(v = 50, col = 2, lwd = 3)


#Representación de la desviación tipica:
abline(v = 50 - sd_heads, col = 2, lwd = 3)

abline(v = 50 + sd_heads, col = 2, lwd = 3)

# 3 Desviaciones tipicas a la der y a la izq cubre el 99% de los datos.

abline(v = 50 - 3*sd_heads, col = 3, lwd = 3)

abline(v = 50 + 3*sd_heads, col = 3, lwd = 3)



#Por simulaciones:
n = 5000
sim = replicate(n, {
  sum(sample(0:1, 100, replace = TRUE))
}
)

mean((sim - 50)^2)

#E[x] -> generar sims, mean(sims)
#Var[x] = E[(X-mu)^2] -> generar sims, (sims - mu)^2, mean((sims - mu)^2)

```


---

# Distribuciones conjuntas de variables discretas
## Distribuciones conjuntas de variables discretas

----
    
Se lanza una moneda $n$ veces (prob. de cara es $p$). Considera las VAs X:
''nº de caras'' e  Y: ''nº de caras iniciales (antes de la primera cruz o del fin
del experimento)''. Halla la distribución conjunta para cualquier $n$ y $p$ y
luego particulariza para $n=4$,$p=0.5$.

```{r}

p_xy = function(x, y, n, p){
  ifelse((y != n) | (x != n), choose(n -(y+1), x - y)  * p^x * (1 - p)^(n - x), (p^n))
}


p_xy(0:1, 0, 5, 0.5)

#alternativa al if then else pero vectorizada
#un vector de booleans, si es true devuelce 1,2 o 3 y si es false -1, -2, -3.
#ifelse(c(TRUE, FALSE, TRUE), c(1,2,3), c(-1,-2,.3))

#TABLITA:

#Crear tablas

#n = 4, p = 0.5
x = 0:4
y = 0:4

pv = outer(x, y, p_xy, n = 4, p = 0.5)

rownames(pv) = paste("X=", x)
colnames(pv) = paste("Y=", y)
pv

#comprobacion -> CHECK :)
sum(pv) == 1
```

----

Partiendo de la función de probabilidad conjunta del ejemplo anterior,
($n=4$ $p=0.5$), calcula las funciones de probabilidad marginales para
X (nº de caras) e Y (nº de caras iniciales).

```{r}

pv
#distribucion marginal de P(X = x)

pv_x = rowSums(pv)

#distribucion marginal de P(Y = y)

pv_y = colSums(pv)

#Esperanza de la variable X

#E[x] = sum x * P(X = x)

sum(pv_x, x)
```

## Distribuciones condicionales de variables discretas

----

En una urna hay dos monedas trucadas con probabilidad de cara $p_0=0.4$ y $p_1=0.6$.
Se elige una al azar y se tira 100 veces. Sea X:''nº de caras obtenidas'' e 
Y: ''moneda elegida''. Obtener la función de probabilidad de X.

```{r}

#P(X = x) = ?

#Si yo se que Y = 0 (Se ha elegido p_0)
p_heads_cond_y0 = function(x) p_heads(x, n = 100, p = 0.4) #P(X = x | Y = 0)

p_heads_cond_y1 = function(x) p_heads(x, n = 100, p = 0.6) #P(X = x | Y = 1)

#P(X = x). Caluclamos P(X,Y) y luego marginalizamos

#P(X = X| Y = y) = P(X = x, Y = y) / P(Y = y) 
#P(X = X, Y = y) = P(X = x| Y = y) / P(Y = y) 

p_xy = function(x,y){
  ifelse((y == 0), p_heads_cond_y0(x) * 0.5, p_heads_cond_y1(x) * 0.5)
}

#Pasos:

#1) Crear tabla:
tabla = outer(0:100, 0:1, p_xy)
tabla

#2) Marginalizar P(X = x)
px = rowSums(tabla)
px

plot(0:100, px, type = "h")

#CAlcular esperanza y ver que es 50
sum(px * 0:100)
```

----

Si se han obtenido X=48 caras, ¿cuál es la probabilidad de que la moneda usada
sea la correspondiente a $p_0$?

```{r}

# P(Y = 0 | X = 48) = P(X = 48 | Y = 0) / P(X = 48)
p_y0_x48 = p_xy(48, 0) / px[49]
p_y0_x48
```


## Estadísticos de variables aleatorias conjuntas

Sea X:''Cantidad mensual de lotes comprados por una empresa a su proveedor'' e 
Y: ''Precio por lote ofertado por el proveedor (en miles de euros)''. 
La distribución conjunta de ambas variables se recoge en la siguiente tabla:

```{r}
probs = matrix(
  c(0.00, 0.00, 0.03, 0.18,
    0.00, 0.04, 0.24, 0.02,
    0.02, 0.23, 0.04, 0.00,
    0.16, 0.04, 0.00, 0.00),
  byrow = TRUE,
  ncol = 4
)
rownames(probs) <- paste0("y=", seq(1, 2.5, by=0.5))
colnames(probs) <- paste0("x=", 1:4)
probs #matriz de P(X, Y)



```

¿Cuál es el coste esperado para la empresa en el siguiente mes de actividad?

```{r}

# E[XY]
# 1) Lista todos los posibles resultados X * y
x = 1:4
y = c(1, 1.5, 2, 2.5)

#outer(x,y) != outer(y,x) EL ORDEN IMPORTA
#outer(y,x)  # = outer(y , x, function(x, y) x*y) 

coste_esperado = sum(outer(y, x) * probs)
coste_esperado
```

```{r}
#GEnera una visualización de la matriz de probabilidades
lattice::levelplot(probs)

```


---- 

Calcula la correlación entre X e Y en el problema de la empresa y el proveedor.

$$\rho = \frac$$
```{r}
probs

#Queremos calcular la correlación.
#E[XY] = coste_esperado


p_x = colSums(probs)
p_y = rowSums(probs)

mu_x = sum(x*p_x)
mu_y = sum(y*p_y)

E_x2 = sum((x^2) * p_x)
E_y2 = sum((y^2)-p_y)

var_x = E_x2 - (mu_x)^2
var_y = E_y2 - (mu_y)^2

#desviacion tipica
sd_x = sqrt(var_x)
sd_y = sqrt(var_y)

#Covarianza = E[XY] - mu_x*mu_y
cov = E_xy  -mu_x*mu_y

rho = cov/(sd_x*sd_y)
rho
```


```{r}

f = function(t){
  exp(-t/4.5)
}

integral_result = integrate(f, 0, Inf)

#no devuelve solo un int te devuel
integral_result$value
```





