---
title: "Crypto"
output: html_document
---

```{r setup, include=FALSE}
knitr::opts_chunk$set(echo = TRUE)
```

## Caída de las criptomonedas

Durante el año 2022 todas las criptomonedas perdieron gran parte de su valor. 
En este *notebook* cuantificaremos y visualizaremos esta caída.

Puedes cargar los datos con...
```{r cars}
crypto_large = read.csv("crypto.csv")

#View(crypto_large)
```

### Ejercicio 1
El data.frame cargado consiste en:

* `unix_time`: es una forma de medir el tiempo relacionada con el sistema operativo
Unix. Mide el tiempo pasado desde el 1 de enero de 1970.
* `candlestick_low, high, open, close`: precios mínimo, máximo, de apertura y cierre
de la criptomoneda para para un día concreto (en dólares). Estos precios se emplean para 
hacer "análisis de velas" (si te interesa invertir, puedes leer más [aquí](https://www.investopedia.com/trading/candlestick-charting-what-is-it/). 
* `USD_volume`: cantidad de criptomoneda que se ha cambiado a dólares americanos.
* `crypto`: nombre de la criptomoneda. 

Simplifica el data.frame quedándote con las columnas: `unix_time`, `candlestick_high`, 
`candlestick_low` y `crypto`. Simplifica los nombres `candlestick_xxxx` a `high` y `low`.

```{r}
newFrame <- crypto_large[ ,c("unix_time", "candlestick_high","candlestick_low","crypto")]

colnames(newFrame)[2:3] <- c("high","low")

colnames(newFrame)
```

### Ejercicio 2
Para mejorar la legibilidad de las fechas, transforma `unix_time` a una fecha 
estándar (yyyy-mm-dd) usando la función `as.POSIXct`. Fíjate que tendrás que 
especificar el origen del tiempo usando: `as.POSIXct(?????????, origin = "1970-01-01")`.
Guarda las fechas resultantes en una nueva columna `date` del data.frame.

```{r}
#?as.POSIXct
crypto_large$date = as.POSIXct( crypto_large$unix_time, origin = "1970-01-01")
```


### Ejercicio 3
Dibuja los precios máximos de las criptomonedas Bitcoin ("BTC") y Ethereum ("ETH")
en una misma gráfica. Intenta que la gráfica sea lo más agradable posible añadiendo
leyenda, título, etc.

```{r}
BTC = crypto_large[crypto_large$crypto == "BTC", ]
ETH = crypto_large[crypto_large$crypto == "ETH", ]

plot(BTC$unix_time, BTC$candlestick_high, col = "black", type = "l",
     ylim = c(0, 100000),
     xlab = "Time",
     ylab = "Value",
     main = "Cryptos")
points(ETH$unix_time, ETH$candlestick_high, col = "red", type = "l")
legend("topright",c("Bitcoin (BTC)", "Ethereum(ETH)"), col = c("black","red"), lty = 1)
```

### Ejercicio 4
Dibuja el valor de todas las criptomonedas usando un bucle *for*. Además, dado
que los valores de las monedas son muy distintos (ver gráfica anterior), emplea
la escala logarítmica en el eje y (simplemente dibuja `log(high)` en lugar de 
`high`; ¡este es un truco muy útil para dibujar valores que tienen escalas 
muy distintas!).

```{r}
nombres = unique(crypto_large$crypto)
i = 1
for(crypto in nombres){
  individuo = crypto_large[crypto_large$crypto == crypto, ]
  if(crypto == nombres[1]){
    plot(individuo$unix_time, log(individuo$candlestick_high), col = i, type = "l",
     #ylim = c(0, 1000),
     xlab = "Time",
     ylab = "Value",
     main = "Cryptos")
  }else{
    points(individuo$unix_time, individuo$candlestick_high, col = i, type = "l")
  }
  i = i +1
}
legend("topright", nombres, col = 1:length(nombres), lty = 1)

```

### Ejercicio 5
Crea una función llamada `calculate_drop` que reciba un data.frame sobre
criptomonedas y el nombre de una criptomoneda. La función debe calcular qué
fracción de su valor máximo ha llegado a perder una moneda. Para ello, 
calcula diferencia entre el valor máximo de `high` y el valor mínimo de `low`, y
divide esta diferencia por el valor máximo de `high`:

$$\frac{\max{(high)} - \min{(low)}}{\max{(high)}}.$$

Esta función nos ayudará a calcular cuánto valor a perdido cada divisa. Usa
`sapply` para aplicar la función a cada moneda. ¿Qué moneda ha perdido más valor?

```{r}
```
