PRÁCTICA DE EJERCICIOS DE CLASE:

```{r}
variaciones <- function(n, m) exp(lgamma(n + 1L) - lgamma(n - m + 1L))

```

```{r}

```

1. La combinaci´on de una caja fuerte consiste en 5 cifras distintas ¿Cu´antas combinaciones tendr´as que
probar como m´aximo para abrirla? ¿Y si cada cifra s´olo tuviese que ser distinta de la anterior? ¿Y si
pudieses repetir cualquier cifra?

```{r}
#Primera pregunta:
numeros = 1:10
cifras = sample(numeros, 5) #-> variaciones(9,5)
uno_uno = variaciones(10,5)

#Segunda pregunta:
numeros = 1:10
#Elegimos el primer numero
primero = sample(numeros, 1) # -> 9
#elegimos el seguundo numero
sample(numeros[-primero], 1) # -> 8
#asi consecutivamente -> 10*(9^4)

uno_dos = 10*(9^4)

#Tercera pregunta:
numeros = 1:10
cifras = sample(numeros, 5, replace = TRUE) #-> 10^5

uno_tres = 10^5

```

2. Dos bolas se sacan al azar de una urna que contiene 6 bolas blancas y 5 negras. ¿Cu´al es la probabilidad
de que una de las bolas sea blanca y la otra negra?

```{r}
total_cases = function(){
  urna = c(rep("B", 6), rep("N", 5))
  sample(urna, 2) #choose(11, 2)
}

fav_cases = function(){
  urna = c(rep("B", 6), rep("N", 5))
  #coger una blanca choose(6, 1)
  #coger una negra choose(5, 1)
}
dos = (choose(6,1)*choose(5,1))/choose(11,2)

#Simulacion:
n = 1000
simulation = replicate(n, {
  urna = c(rep("B", 6), rep("N", 5))
  sets::as.set(sample(urna, 2)) == sets::as.set(c("B", "N"))
})
dos_sim = sum(simulation)/n
```

3. ¿Cu´antas palabras distintas de 8 letras pueden formarse con a,a,a,b,b,c,c,d?

```{r}
#hay elementos repetidos
#MISISIPI

tres = factorial(8)/(factorial(3)*factorial(2)*factorial(2))

```

4. Un comit´e de tama˜no 5 se selecciona al azar entre un grupo de 6 hombres y 9 mujeres. ¿Cu´al es la
probabilidad de que el comit´e consista en 3 hombres y 2 mujeres?

```{r}
total_cases = function(){
  personas = c(paste(1:6, "H"), paste(1:9, "M"))
  sample(personas, 5) #choose(15, 5)
}

fav_cases = function(){
  #seleccionamos 3 chichos -> choose(6, 3)
  sample(1:6, 3)
  #seleccionamos 2 chicas -> choose(9,2)
  sample(1:9, 2)
}

cuatro = (choose(6, 3)*choose(9,2))/choose(15,5)

#SIMULACION:
n = 1000000
simulation = replicate(n, {
  personas = c(paste(1:6, "H"), paste(1:9, "M"))
  sets::as.set(sapply(strsplit(sample(personas, 5), " "), function(vec) vec[2])) == sets::as.set(c(rep("H", 3), rep("M", 2)))
})

cuatro_sim = sum(simulation)/n

```



```{r}
personas = c(paste(1:6, "H"), paste(1:9, "M"))
sets::as.set(sapply(strsplit(sample(personas, 5), " "), function(vec) vec[2])) == sets::as.set(c(rep("H", 3), rep("M", 2)))



personas = c(rep("H", 6), rep("M", 9))
trial = sample(personas, 5)

#sum(trial == "M") == 3
counts = table(trial)

length(trial) == 2  && counts["M"] == 3

```

Clase de ejercicios:

```{r}

```


Tres cartas: P(pareja)

```{r}
total_cases = function(){
  baraja = paste(c("O", "C", "E", "B"), rep(1:10, each = 4))
  trial = sample(baraja, 3) # -> choose(40,3)
  trial
}

fav_cases = function(){
  baraja = paste(c("O", "C", "E", "B"), rep(1:10, each = 4))
  number_par = sample(1:10, 1) #elegir un numero entre 10 -> 10
  palos = sample(c("O", "C", "E", "B"),2) #Elegit 2 entre 4 -> choose(4, 2)
  number_ind = sample((1:10)[-number_par], 1) #elegir el numbero individual -> 9
  palo = sample(c("O", "C", "E", "B"), 1) # elegir un palo para la individual -> 4
  trial = sets::as.set(c(paste(number_par, palos), paste(number_ind, palo)))
  trial
}

prob = (10*choose(4,2)*9*4)/choose(40,3)
prob

```

(Cuadernillo, por mi cuenta)
5. En una clase de estad´ıstica hay 6 alumnos de ADE y 4 inform´aticos. Los alumnos reciben un ranking
dependiendo de su nota en un examen. Asumiendo que no hay notas repetidas, ¿Cu´antos rankings
posibles hay? ¿Cu´al es la probabilidad de que los 4 inform´aticos obtengan los 4 primeros puestos del
ranking?

```{r}
clase = c(paste(1:6, "ADE"), paste(1:4, "info"))
#no hay notas repes.
total_cases = function(){
  sample(clase) #ordenar todos los alumnos 10!
}
pos1 = factorial(10)

fav_cases = function(){
  cuatro_puestos = sample(paste(1:4, "info")) #ordenamos los informaticos en las cuatro primeros puestos. 4!
  demas = sample(paste(1:6, "ADE")) #ordenamos el resto. -> 6!
  c(cuatro_puestos, demas)
}
prob = (factorial(6)*factorial(4))/pos1
prob
```

16. a tarjetas blancas y b tarjetas negras se barajan conjuntamente.
(a) Calcular la probabilidad de que la primera tarjeta blanca est´e en la posici´on k.
(b) En general, calcular la probabilidad de que la i-´esima tarjeta blanca ocupe la posici´on k.

```{r}
#a -> blancas
#b -> negras

#a)
total_cases = function(a, b){
  tarjetas = c(rep("b", a), rep("n", b)) #(a+b)!
  sample(tarjetas)
}

fav_cases = function(a, b, k){
  #ordenamos primero las negras -> variaciones(b, k-1)
  #ponemos la blanca en el elemento k -> a
  #reordenamos todos los elementos que nos quedan -> ((b-(k-1)+(a-1))!
}

solucion = variaciones(b, k)*factorial(((b-k)+(a-1)))/factorial(a+b)


#b)

fav_cases2 = function(a, b, k, i){
  #tenemos i-1 elementos antes de la k -> las colocamos variaciones(a, i-1) * (a-1)
  #rellenamos con b -> variaciones(b, k-i+1)
  #ponemos la blanca que nos queda a--
  #ordenamos los que nos quedan -> 
  
}

```











