---
title: '2: probabilidad'
output: html_document
date: "2022-09-12"
---


```{r setup, include=FALSE}
knitr::opts_chunk$set(echo = TRUE)
```

Problema
-----

Se extraen tres cartas de una baraja española.
¿Cuál es la probabilidad de obtener una pareja (dos cartas del mismo valor)?

```{r}
variaciones <- function(n, m) exp(lgamma(n + 1L) - lgamma(n - m + 1L))

sim_case <- function() {
  # ????????
}

sim_fav_case <- function() {
  # ????
}
```

Solución 1: no me importa el orden
```{r}
# V1: No me importa el orden de las cartas
sim_case <- function() {
  cards <- paste(c('H', 'C', "B", "O"), rep(1:10, each = 4))
  sets::as.set(sample(cards, 3))                        # --> nº formas: choose(40, 3)
}

sim_fav_case <- function() {
  # 1) Elijo un número para mi pareja
  pair_number <- sample(1:10, 1)                              #--> nº formas: 10
  # 2) Elijo 2 palos entre los 4 posibles para combinar con el número
  suits <- sample(c('H', 'C', "B", "O"), 2)         #--> nº formas: choose(4, 2)
  my_pair <- paste(suits, pair_number)
  # 3) Entre las 40 - 4 cartas con un número distinto a mi pareja, elijo una
  valid_numbers <- setdiff(1:10, pair_number)
  remaining <- paste(c('H', 'C', "B", "O"), rep(valid_numbers, each = 4))
  final_card <- as.set(sample(remaining, 1))                 # --> nº formas: 36
  sets::as.set(c(my_pair, final_card))
}
```

Solución 2: sí me importa el orden
```{r}
# V2: Sí me importa el orden de las cartas

sim_case <- function() {
  cards <- paste(c('H', 'C', "B", "O"), rep(1:10, each = 4))
  sample(cards, 3)                           # --> nº formas: variaciones(40, 3)
}

sim_fav_case <- function() {
  # 1) Elijo un número para mi pareja
  pair_number <- sample(1:10, 1)                              #--> nº formas: 10
  # 2) Entre las 40 - 4 cartas con un número distinto a mi pareja, elijo una
  valid_numbers <- setdiff(1:10, pair_number)
  remaining <- paste(c('H', 'C', "B", "O"), rep(valid_numbers, each = 4))
  final_card <- sample(remaining, 1)                         # --> nº formas: 36
  # 3) Esta vez, como el orden importa, debo elegir una posición para la carta
  cards <- rep(NA, 3)
  index <- sample(1:3, 1)                                    # --> nº formas: 3
  cards[index] <- final_card
  # 4) Elijo 2 palos entre los 4 posibles. El orden importa.
  suits <- sample(c('H', 'C', "B", "O"), 2)    #--> nº formas: variaciones(4, 2)
  my_pair <- paste(suits, pair_number)
  cards[setdiff(1:3, index)] <- my_pair
  cards
}
```


Problema
-----

En un bar, cinco amigos han pedido tres cafés con leche y dos cañas. ¿De cuántas formas
pueden repartirse las bebidas?

```{r}

```

Problema
-----

¿Cuál es la probabilidad de obtener una mano de tres espadas y dos copas de una baraja
española?

```{r}

```


Problema
-----

¿De cuántas formas distintas pueden sentarse en 6 butacas consecutivas
tres chicas y tres chicos, de forma que no haya dos chicas ni dos chicos
consecutivos?

```{r}

```

Problema
-----

El próximo Enero vas a visitar las ciudades \textit{A, B, C, D}.
Si cada visita requiere un día ¿De cuántas formas distintas puedes programar
tus viajes?

```{r}

```

Problema
-----

Durante el mes de Enero, deseas viajar a las ciudades \textit{A, B, C, D} en este
orden. ¿Cuántas formas distintas de viajar tienes?

```{r}

```


Problema
-----

¿Cuál es la probabilidad de sacar 25 caras en 50 tiradas de una moneda?

```{r}

```

Problema
-----

10 parejas de hermanos se han apuntado a fútbol. Si se hace un equipo de 8 
personas al azar, cuál es la probabilidad de que no haya hermanos en el equipo.

```{r}

```

Problema
-----

10 tarjetas blancas y 15 tarjetas negras se barajan conjuntamente.
Calcula la probabilidad de que la primera tarjeta blanca esté en la posición 5.

```{r}
#casos totales
tarjetas = c(rep("B", 10), rep("N", 15))
sample(tarjetas)  #-> factorial(25)/(factorial(15)*factorial(10))
casosTotales = factorial(25)/(factorial(15)*factorial(10))

#casos favorables
casosfavorables = factorial(20)/(factorial(11)*factorial(9))

casosfavorables / casosTotales
```

Problema
-----

Un alumno tiene 10 libros: 4 de mates, 3 de programación, 2 de historia y uno
de inglés. ¿De cuántas formas se pueden ordenar los libros si el alumno quiere
mantenerlos agrupados por temática?

```{r}
#escogemos primero el grupo de libros que vamos a ordenar -> 4!
#cada grupo lo ordenamos por separado, siendo permutaciones del numero de libros que hay en cada grupo -> n!
#suponiendo que cada libro es diferente:
factorial(4)*factorial(4)*factorial(3)*factorial(2)*factorial(1)

#escribir una funcion sin bucles for que genere casos favorables.
```


Problema
-----

En una urna hay 3 bolas rojas numeradas del 1 al 3 y 3 bolas negras numeradas
del 1 al 3. Sacamos dos bolas, ¿Probabilidad de sacar dos treses o una bola
negra y otra blanca?

```{r}
```

Problema
-----

Si hay $n$ personas en una clase, ¿Cuál es la probabilidad de que ningún par de
personas celebren el cumpleaños el mismo día? ¿Y la de que haya al menos una
coincidencia? Calcula una tabla de la probabilidad de coincidencia para varios
valores de $n$ ¿Cuánto tiene que valer $n$ para que la probabilidad sea mayor
que $1/2$?

```{r}
all_cases = function(n){
  sample(1:365, n, replace = TRUE)#-> 365^n
}
all_cases(45)

#--------------
fav_cases = function(n){
  sample(1:365, n) #variaciones(365, n)
}
fav_cases(45)

prob_no_colision = function(n){
  variaciones(365, n)/365^n
}

prob_colision = function(n){
  1 - (variaciones(365, n)/365^n)
}
#--------------------

ns = 5:50

ps = prob_colision(ns)
min(ns[ps >= 0.5])

```


Problema
-----

Se extraen tres cartas de una baraja española.
¿Cuál es la probabilidad de obtener una pareja (dos cartas del mismo valor)?

```{r}
sim_case <- function() {
  cards <- paste(c('H', 'C', "B", "O"), rep(1:10, each = 4))
  sample(cards, 3)
}

get_card_number <- function(cards) {
  purrr::map_chr(strsplit(cards, split = " "), 2)
}

N <- 5000
is_success <- replicate(N, {
  cards <- sim_case()
  numbers <- get_card_number(cards) 
  counts <- table(numbers)
  (length(counts) == 2) && (all(sort(counts) == c(1, 2)))
})

print(sum(is_success) / N)
```

Problema
-----

¿Cuál es la probabilidad de sacar 25 caras en 50 tiradas de una moneda?

```{r}
# Simulate one trial
trial = sample(0:1, 50, replace = TRUE)
# Check if the event has occurred (TRUE) or not (FALSE)
has_occurred = (sum(trial) == 25)

# A simulation involves repeating the previous setup a looooooot of times
# We can use a for loop or...
nb_sims = 50000
events = replicate(nb_sims, {
  trial = sample(0:1, 50, replace = TRUE)
  (sum(trial) == 25)
})
# Use Laplace rule: succesful events / total events
print(sum(events) / nb_sims)
```

Problema
-----

En una urna hay 3 bolas rojas numeradas del 1 al 3 y 3 bolas negras numeradas
del 1 al 3. Sacamos dos bolas, ¿Probabilidad de sacar dos treses o una bola
negra y otra blanca?

```{r}
```


Problema
-----


Se reparten 5 cartas de una baraja española (40 cartas con 4 palos distintos).
¿Cuál es la probabilidad de obtener tres espadas y dos copas?

```{r}


```

---------------------

1.
existen 2 urnas.
En la primera 2 bolas blancas y 1 negra. Segunda hay una blanca y tres negras.
Se lanza una moneda, si cara, cogemos de la primera.


¿PRobabilidad de negra?

¿Probabilidad de cara si ha salido negra?

```{r}
#Generamos la funcion q simule cualquier caso.
sim_game = function(){
  urna_c = c("B", "B", "N")
  urna_x = c("B", rep("N", 3))
  
  moneda = sample(c("C", "X"), 1)
  if(moneda =="C"){
    bola = sample(urna_c, 1)
  }else{
    bola = sample(urna_x, 1)
  }
  bola
}

#2) COmprobar si exito.
n = 5000
simulation = replicate(n, {
  bola = sim_game()
  bola == "N"
})

#3) Aplicar Laplace
pos_N = sum(simulation)/n

```

$$P(C|N) = \frac{P(C, N)}{P(N)}$$

¿Probabilidad de cara si ha salido negra?

```{r}
sim_game = function(){
  urna_c = c("B", "B", "N")
  urna_x = c("B", rep("N", 3))
  
  moneda = sample(c("C", "X"), 1)
  if(moneda =="C"){
    bola = sample(urna_c, 1)
  }else{
    bola = sample(urna_x, 1)
  }
  c(moneda, bola)
}


n = 10000
simulation = replicate(n, {
  game = sim_game()
  #all(game == c("C", "N")) -> opcion 1
  #Opcion 2:
  cond1 = (game[1] == "C") && (game[2] == "N")
  cond2 = game[2] == "N"
  c(cond1,cond2)
})

sum(simulation[1, ])/ sum(simulation[2, ])

```


