PREGUNTA 1

Tenemos dos urnas: la urna I y la urna II.
La urna I contiene tres bolas blancas y cuatro negras mientras que la urna II está inicialmente vacía.
Extraemos dos bolas al azar de la urna I y, sin mirar su color, las ponemos dentro de la urna II.
A continuación cogemos al azar una bola de la urna I y otra bola al azar de la urna II.
¿Cuál es la probabilidad de que ambas sean blancas?

```{r}
n = 50000
sim = replicate(n, {
  urnaI = c(rep("B", 3), rep("N", 4))
  bolas = sample(urnaI, 2) #Variaciones(7, 2)
  if(bolas == c("B", "N") || bolas == c("N", "B")){
    urnaI = c(rep("B", 2), rep("N", 3))
  }else if(bolas == c("N", "N")){
    urnaI = c(rep("B", 3), rep("N", 2))
  }else{
    urnaI = c(rep("B", 1), rep("N", 4))
  }
  urnaII = bolas
  I = sample(urnaI, 1) # 5
  II = sample(urnaII, 1) # 2
  all(c(I, II) == c("B", "B"))
  
})
#
#Fav_cases = function(){
  #urnaI = c(rep("B", 3), rep("N", 4))
  #quitamos por lo menos una blanca
 # urnaI = c(rep("B", 2), rep("N", 4))
  #bola = sample(urnaI, 1) # 7
#  urnaII = 
#}



sum(sim)/n
```


```{r}

```